# 向陈版求教个很奇怪的问题，

提问人：我的论坛 时间：2011-02-27 23:14:02
一家企业，单纯投资建设地下人防工程，建成后，所有权属国家，地下人防工程平时由投资者使用管理，收益归投资者所有。 投资者应该如何进行账务处理呢？

回答人：chenyiwei
你这里是否所指的应当是该公司自身的账务处理，而不是该公司的股东的账务处理？ 首先要搞清楚该公司的盈利模式。由于投资建设的地下人防工程的所有权属于国家，则该公司是否通过与政府部门的协议约定，获得了在一定年限内对所投资建设的人防设施进行商业开发并获取收益的权利？ 建议关注该合同是否足够规范，是否符合《企业会计准则解释第 2 号》所指的BOT模式的适用条件。

回答人：chenyiwei
基本赞同nikankan意见。如果符合BOT模式适用条件的，还要区分是形成金融资产（无条件收取固定或可确定金额的款项的权利）还是无形资产，还是两者兼有，据以进行帐务处理。

提问人：woohaooo 时间：2012-11-29 13:31:05
回复 chenyiwei 的帖子
陈版，如果公司是建造的地上建筑物下连带的人防工程，同时没有与政府签订足够规范的合同，只是说公司有使用权，也没有使用期限，那这部分人防工程该如何核算呢，可否一并确认为固定资产或投资性房地产？

回答人：chenyiwei
这类合同还是要以规范、清晰的合同条款为依据的。如果约定不清晰的，建议把人防设施的建设成本分摊到公司拥有产权或可对外销售的这部分面积中，不单独就人防设施确认一项资产。